lang/common/courses/twolc-lexc/3.twolc
!! Twolc

Alphabet
a b c d e f g h i j k
l m n o p q r s t u v
w x y z å ä ö %>:0
%^A:ä %^O:ö %^U:y %^E:e
%^WG:0 %^E2I:0 %^HMETA:0
%^AO:0 i2:i t2:t %^V %^V0:0
;

Sets

Vow = a e o u i y ä ö ;
Backvowel = a o u ;

Rules

"Astevaihtelu WeakGrade t:d"
t:d <=> Vow _ Vow %^WG:0 %>: ;
! t:d ! ruoto:ruodon 

"Astevaihtelu WeakGrade k:v"
k:v <=> Vow _ Vow %^WG:0 %>: ;
! k:v ! joki-joven


"Astevaihtelu WeakGrade lt:ll, rt:rr"
t:Cx <=> Vow Cx _ Vow %^WG:0 %>: ;
where Cx in ( l n r ) ;
        
! silta^WG>n
! silla00n
! parta^WG>n
! parra00n
! kunta^WG>n
! kunna00n

"Astevaihtelu WeakGrade lk:l"
k:0 <=> a l _ Vow %^WG:0 %>: ;
! lk:l ! jalka-jalat

"Astevaihtelu WeakGrade lk:lj"
k:j <=> ä l _  e %^WG:0 %>: ;
! lk:lj ! jälki-jäljet


"Vokaalikopiointi V = mikä tahansa vokaali"
%^V:Vx <=>  Vx: %>: h      _  ; ! maahan, san0haan
            Vx: %>: h %^V: _  ; ! sanhaan
 where Vx in (a e i o u ä ö ) ;

"Vokaalisointu"
Vx:Vy <=> Backvowel :* _ ;
where Vx in (%^A %^O %^U) 
    Vy in (a o u)
    matched ; 
    
"e:stä tulee i sanan lopussa"
e:i <=> _ %^E2I:0 .#. ;

"a muuttuu o:ksi" 
a:o <=> .#. Cns Vow Cns Cns: _  (%^WG:0) %^AO: %>: i2: ;

"Viimeinen vokaali vartalossa menee pois"
Vx:0 <=> _ %>: h %^V: %^V:  ;
where Vx in ( a e i o u y ä ö ) ;
